【裁判字號】    98,交聲,146
【裁判日期】    980430
【裁判案由】    違反道路交通管理處罰條例聲明異議
【裁判全文】
臺灣基隆地方法院交通事件裁定         98年度交聲字第146號
原處分機關  基隆市警察局第四分局
異  議  人  甲○○
上列異議人即受處分人因違反道路交通管理處罰條例案件，對於
基隆市警察局第四分局民國98年3月25日基警分五交字第RB00000
00號、基警分五交字第RB0000000號違反道路交通管理事件裁決
書所為之處分（原舉發通知單案號：基隆市警察局第四分局基警
交字第RB0000000號、基隆市警察局第四分局基警交字第RB00000
00號），聲明異議，本院裁定如下：
    主  文
關於基隆市警察局第四分局民國98年3月25日基警分五交字第RB0
000000號裁決書所為處分撤銷，發回基隆市警察局第四分局。
其餘異議駁回。
    理  由
一、聲明異議意旨略以：異議人即受處分人（下稱異議人）先後
    於民國97年1月30日12時30分許、97年3月18日22時35分許，
    於基隆市○○○路違規設攤，為警查獲，然異議人因受雇於
    基隆市○○○路43號丁偉家經營之「亞洲水果行」（現址水
    果行已頂讓他人），遭查獲該2日，老闆丁偉家恰好不在店
    內，僅留異議人及另一名大陸人士（會計）看顧攤位，基隆
    市警察局第四分局安樂分局員警當場要異議人在違規單上簽
    名，無奈異議人只是一名小小店員，且於97年3月底離職，
    店內擺設為老闆丁偉家之意思，並不是本人故意違規設攤，
    為此請求撤銷原處分云云。
二、原處分意旨略以：異議人先後於97年1月30日12時30分許（
    舉發單號：基隆市警察局第四分局基警交字第RB0000000號
    ）及97年3月18日22時35分許（舉發單號：基隆市警察局第
    四分局基警交字第RB0000000號），於基隆市○○○路43號
    前違規設攤，為本分局舉發違反道路交通管理處罰條例第82
    條第1項第10款規定，各裁處異議人罰鍰新臺幣1500元。
三、按未經許可在道路擺設攤位者，除責令行為人即時停止並消
    除障礙外，處行為人或其雇主新臺幣（下同）1,200 元以上
    2,400 元以下罰鍰，道路交通管理處罰條例第82條第1 項第
    10款定有明文。經查：
  (1)異議人於上開時、地在道路違規擺設攤位之事實，為異議人
    所不爭執，異議人雖辯稱其僅為受雇人，攤位如何擺放為雇
    主丁偉家所決定云云，然本條處罰之對象為「行為人或其雇
    主」，異議人不否認確有上開違規行為，僅以處罰對象有誤
    為辯，顯有誤解，原處分機關對之所為裁處，並無違誤，此
    部分異議為無理由，應予駁回。
  (2)惟異議人係於97年1月30日12時30分，在基隆市○○○路43
    號前，有未經許可在道路上擺設攤位之違規行為，經基隆市
    警察局第四分局中山派出所員警開立基警交字第RB0000000
    號違規舉發通知單，有上開通知單影本在卷可稽，然原處分
    機關98年3月25日基警分五交字第RB0000000號裁決書，卻記
    載違規日期為「97年3月18日」，顯有違誤之處。異議人此
    部分聲明異議雖無理由，然原處分有上開不當，應予撤銷，
    並發回原處分機關重為裁決。
據上論斷，應依道路交通管理處罰條例第87條第2項，道路交通
案件處理辦法第19條、第20條前段，裁定如主文。
中    華    民    國    98    年    4     月    30    日
                  交通法庭法  官  陳姵君
以上正本證明與原本無異。
對於本件裁定如有不服，應於收受送達後5日內，向本院提出抗
告書狀，敘述抗告之理由，抗告於臺灣高等法院。
中    華    民    國    98    年    4     月    30    日
                          書記官  王佩珠


司法院資訊處製作；財團法人民間司法改革基金會備份。
